【裁判字號】    95,交聲,494
【裁判日期】    951023
【裁判案由】    聲明異議
【裁判全文】
臺灣臺南地方法院交通事件裁定         95年度交聲字第494號
原處分機關  交通部公路總局嘉義區監理所臺南監理站
異議人即受  甲○○
處分人              臺南市安平.
                    國民
上列受處分人因違反道路交通管理處罰條例案件，對於交通部公
路總局嘉義區監理所臺南監理站於95年4月3日所為之裁決處分（
原處分案號：嘉監南字第裁74－U00000000號），聲明異議，本
院裁定如下：
    主  文
異議駁回。
    理  由
一、聲明異議意旨略以：受處分人即異議人甲○○，於民國95年
    1 月17日上午11時2分許，駕駛T2-2661號自用小客車，行經
    臺南市○○路○○道處時，遭內政部警政署鐵路警察局第三
    警務段臺南派出所，以警鈴已響，閃光號誌已顯示，仍強行
    闖越平交道為由，逕行予以開單舉發。然上開平交道，因往
    來火車及十字路紅燈交互出現，經常出現擁擠現象，紅燈期
    間佇列車陣常越過平交道，甚至達百來公尺之遠，是異議人
    駕駛上開自小客車循車陣漸行，詎料當上開平交道響鈴響起
    時，異議人所駕駛上述小客車正停在柵欄前之黃網區域內，
    因旁邊招牌告示「柵欄放下時請勿停在黃網區域內」字樣，
    異議人因無法後退，只能在柵欄放下之前儘速通過平交道，
    此時竟遭照相舉發，然違規地點附近並無告示響鈴多久後不
    能通過平交道，原處分機關未經查明，貿然裁處，顯有錯誤
    ，故異議人不服原栽處，而提起本件異議。
二、按汽車駕駛人，駕車在鐵路平交道，不遵守看守人員之指示
    ，或遮斷器開始放下，或警鈴已響、閃光號誌已顯示，仍強
    行闖越者，處2000元以上4000元以下（即新臺幣6000元以上
    12000元以下）罰鍰，並記違規點數3點，修正施行前即本件
    違規行為發生時及原處分機關裁處時之道路交通管理處罰條
    例第54條第1款及第63條第1項第3款分別定有明文。次按，
    汽車違反道路交通管理事件有闖紅燈或平交道之情形，當場
    不能或不宜攔截製單舉發者，得逕行舉發之；又前項逕行舉
    發，應記明車輛牌照號碼、車型等可資辨明之資料，查明汽
    車所有人姓名或名稱、住址，並以該汽車所有人為被通知人
    製單舉發之，本件交通違規發生時之違反道路交通管理事件
    統一裁罰標準及處理細則第23條第1項第1款、第2項亦規定
    甚明。
三、經查：
  (一)本件受處分人即異議人甲○○並不否認伊於95年1月17日上
    午11時2分許，駕駛其所有車牌號碼T2-2661號自小客車，行
    經設有警鈴及閃光號誌之台南市○○路○路平交道，在警鈴
    已響，閃光號誌已顯示之情形下，猶駕車穿越該平交道等情
    ，此部份除有內政部警政署鐵路警察局鐵警行字第U0000000
    0號舉發違反道路交通管理事件通知單、原處分機關即交通
    部公路局嘉義區監理所台南監理站嘉監南字第裁74－U00000
    00 0號違反道路交通管理事件裁決書各一份及違規現場照片
    二張在卷可參外，當日青年路平交道之微電腦自動照相機，
    運作一切正常，平交道警鈴響起、閃光號誌顯示8秒後（同
    步)遮斷器開始放下始拍攝違規車輛，又觀諸上開2張採證相
    片可看出，異議人於平交道警鈴響起、閃光號誌顯示第10秒
    4時，已駕車超越停止線正經過黃色網狀線；嗣於平交道警
    鈴響起、閃光號誌顯示第11秒4時，該車已通過黃色網狀線
    ，穿越平交道，且以時速27公里之速度前進；又上開小客車
    通過上開平交道時，其後方並無任何車輛尾隨行駛，對向亦
    無來車經過等情，亦有內政部警政署警察局第三警務段95年
    3月23日鐵三警行字第0950001051號函、95年5月26日鐵三警
    行字第0950002049號函暨所附視窗顯示之數據說明，故異議
    人有於該平交道之警鈴已響、閃光號誌已顯示之情況下仍強
    行闖越之行為，應無疑義。
  (二)異議人雖極力辯稱：當十字路口變綠燈後，異議人隨車陣漸
    行，詎上開平交道響鈴響起時，伊所駕駛上述小客車正停在
    柵欄前之黃網區域內，因旁邊招牌告示「柵欄放下時請勿停
    在黃網區域內」字樣，異議人因無法後退，只能在柵欄放下
    之前儘速通過平交道云云，唯查，汽車駕駛人駕車在鐵路平
    交道，不得臨時停車，道路交通管理處罰條例第54條第3款
    有明文規定，該規定意旨在於使鐵路平交道保持淨空，以免
    來往人車或鐵路運輸之人員、乘客發生危險，故駕車經過平
    交道者，即負有判斷前方車輛流量大小之義務，以避免本身
    車輛因前方車輛阻擋而發生在鐵路平交道上臨時停車之狀況
    ，本件違規舉發地點臺南市○○路○○道，該處平交道東西
    向均有紅綠燈號誌，且號誌燈距離平交道均不遠，如遇紅燈
    時車輛往往容易卡在平交道上，雖道路號誌及平交道過於接
    近致有此缺點，然並不因此即謂駕駛人可不負維持平交道上
    淨空之義務，反之，駕駛者更應保持較高警覺，如無確實把
    握可通過平交道，應先將車輛停於平交道停止線前，待前方
    車輛空出之間隔，已足容納本身車體時方可前行，本件異議
    人誤判綠燈號誌可順利前行，然於平交道燈響時，其車輛恰
    好阻於平交道上，則員警依法掣單舉發並無違誤；況鐵路平
    交道號誌雙盞紅燈開始交替閃爍時，表示行人與車輛均禁止
    進入平交道，車輛並應停止於停止線前，如已在平交道中，
    應迅速離開，此道路交通標誌標線號誌設置規則第209條定
    有明文，經查當日青年路平交道之微電腦自動照相機，運作
    一切正常，平交道警鈴響起、閃光號誌顯示8秒後（同步)
    遮斷器開始放下並拍攝違規車輛，又如前述，本件卷附之違
    規現場採證相片係平交道警鈴響起、閃光號誌顯示後10秒4
    所拍攝，是據異議人車速為時速27公里推斷，閃光號誌顯示
    之初，受處分人所駕駛之汽車，距該平交道應仍有相當之距
    離，而可清楚看見該閃光號誌之顯示情形，詎異議人竟仍違
    反上開規定，於平交道警鈴響起、閃光號誌顯示後仍駕車超
    越上述平交道之停止線，甚進而繼續行駛闖越平交道，異議
    人所執上開辯詞，顯係卸責之詞，委不足採。
四、綜上所述，受處分人即異議人甲○○確有駕車在鐵路平交道
    有警鈴已響、閃光號誌已顯示，仍強行闖越之違規行為，從
    而原處分機關以異議人違規事實明確，依裁處時之道路交通
    管理處罰條例第54條第1項第1款、第63條第1項第3款等規定
    ，並參酌違反道路交通管理事件統一裁罰基準表之內容，裁
    處異議人罰鍰新台幣9000元，並記違規點數3點，於法即無
    不當，至本件異議內容，經核並無理由，故應予以駁回。
五、據上論斷，應依道路交通案件處理辦法第19條規定，裁定如
    主文。
中    華    民    國    95    年    10   月    23     日
                 交通法庭  法  官   蔡直青
以上正本證明與原本無異。
如不服本裁定應於送達後5日內向本院提出抗告狀（應附繕本）
。
                            書記官  劉鴻瑛
中    華    民    國    95    年    10    月    26    日


司法院資訊處製作；財團法人民間司法改革基金會備份。
